臺灣新竹地方法院刑事判決　　　　　　　　　　　　　九十一年度訴字第一三五號
　　公　訴　人　臺灣新竹地方法院檢察署檢察官
　　被　　　告　甲○○
右列被告因妨害兵役案件，經檢察官提起公訴( 九十年度偵字第五二九三號 )，本院
判決如左：
    主  文
甲○○意圖避免臨時召集，而應受召集，無故逾入營期限二日，累犯，處有期徒刑捌
月，褫奪公權壹年。
    事  實
一、甲○○前於民國八十六年三月二十一日因妨害風化案件，經本院以八十六年度訴
    字第八四號判決判處有期徒刑一年六月，緩刑三年確定，嗣經撤銷緩刑，於八十
    七年十一月二日入監執行，於八十八年九月七日假釋出監，並於八十九年四月十
    六日縮刑期滿執行完畢，猶未悔改，明知自己具有後備軍人身分，戶籍設於新竹
    縣新豐鄉○○村○鄰○○街二六巷一弄一號，依兵役法應接受臨時召集，並依召
    集令指定之時間、地點前往報到接受召集，惟經新竹團管區司令部所發臨時召集
    令，指定應於九十年六月十八日八時，至桃園縣中壢市龍岩營區報到召集，經其
    父黃英正於同年五月二十三日下午一時許在上址簽收上開臨時召集令後，並於同
    年六月十七日轉知甲○○，詎其竟意圖避免臨時召集，無故逾入營期限二日，未
    向桃園縣中壢市龍岩營報到。
二、案經臺北師管區司令部新竹團管區司令部移送臺灣新竹地方法院檢察署檢察官偵
    查起訴。
    理  由
一、右揭未於指定之時間、地點前往桃園縣中壢市龍岩營報到應召，逾入營期限二日
    之犯罪事實，業據被告甲○○於本院審理時坦承不諱，且經證人黃英正即被告之
    父迭於警訊、偵查時證述：「於九十年五月二十三日十三時許在新豐鄉○○街二
    十六巷一弄一號代收到甲○○臨時召集令」、「於九十年六月十七日二十二時許
    在我居住處將臨時召集令交給甲○○，並再三交代他一定要去報到，而我兒子甲
    ○○說他一定會準時去龍岩營區報到。」；「甲○○於九十年六月十八日凌晨四
    時許還跟我拿錢說要去臨時召集令龍岩營區部隊報到，我還拿新臺幣二千元給他
    坐車去，他並於九十年六月十八日二十三時許返家，我還問他有沒有去臨時召集
    ，他並回答說有去臨召。」等語明確，可知證人黃英正確有於九十年五月二十三
    日下午一時許代被告收受本件召集令，並於六月十七日被告返家時將召集令轉交
    被告之事實，此外，並有臺北師管區司令部新竹團管區司令部妨害兵役案件移送
    報告書記載詳實及臨時召集令、臨時召集令受領回執、竹北警察分局後備軍人行
    方不明遷出未報年籍表各乙紙記載明確附卷可資佐證。雖被告辯稱其當時因有案
    通緝，乃不敢前去入營報到云云，惟顯不符合兵役法第四十二條所定得予申請緩
    召之情形，即難執此作為免除召集之合法事由，是其所辯，無非事後卸責之詞，
    不足採信。本件事證明確，被告犯行洵堪認定。
二、核被告甲○○所為，係犯妨害兵役治罪條例第六條第五款之罪。又被告前於八十
    六年三月二十一日因妨害風化案件，經本院以八十六年度訴字第八四號判決判處
    有期徒刑一年六月，緩刑三年確定，嗣經撤銷緩刑，於八十七年十一月二日入監
    執行，於八十八年九月七日假釋出監，並於八十九年四月十六日縮刑期滿執行完
    畢，有卷附臺灣高等法院被告全國前案紀錄表可按，其受有徒刑之執行完畢，五
    年以內再犯有期徒刑以上之罪，為累犯，依法加重其刑。爰審酌被告之素行、犯
    罪之手段、所生危害、犯罪後態度等一切情狀，量處如主文所示之刑，並依妨害
    兵役治罪條例第二十六條規定及參酌其行為特性等，併宣告褫奪公權一年。
據上論斷，應依刑事訴訟法第二百九十九條第一項前段，妨害兵役治罪條例第六條第
五款、第二十六條，刑法第十一條前段、第四十七條、第三十七條第二項，判決如主
文。
本案經檢察官吳金棟到庭執行職務。
中     華     民     國     九十一     年     三     月      二十七     日
                                       臺灣新竹地方法院刑事第一庭
                                           法  官  王佳惠
右正本證明與原本無異。
如不服本判決，應於判決送達後十日內向本院提出上訴狀( 應附繕本 )，上訴於
臺灣高等法院。
                                           書記官  江靜玲
中     華     民     國     九十一     年     三     月      二十八     日
附錄本案論罪科刑之主要法條：妨害兵役治罪條例第六條第五款。
 (避免動員或臨時召集罪)
意圖避免動員召集或臨時召集，而有左列行為之一者，處六月以上、五年以下有期徒
刑：
五  應受召集，無故逾入營期限二日者。
